臺灣基隆地方法院基隆簡易庭民事判決
110年度基簡字第773號
原      告  黃麗英  
被      告  江四季  

上列當事人間損害賠償事件，本院於民國110年10月14日言詞辯
論終結，判決如下：
    主  文
被告應給付原告新臺幣捌萬元，及自民國一百一十年九月十五日
起至清償日止，按週年利率百分之五計算之利息。
原告其餘之訴駁回。
訴訟費用新臺幣壹仟伍佰伍拾元，其中新臺幣捌佰貳拾貳元由被
告負擔，餘由原告負擔。 
本判決主文第一項得假執行。但被告如以新臺幣捌萬元為原告預
供擔保，得免為假執行。
    事實及理由
一、按因侵權行為涉訟者，得由行為地之法院管轄，民事訴訟法
    第15條第1項定有明文。查本件侵權行為地為基隆市信義區
    ，係屬本院轄區，本院自有管轄權。
二、原告起訴之主張：
　㈠兩造同為基隆市信義區ＯＯＯＯ社區居民，原告並於社區内經營
    美容院(下稱系爭美容院），被告竟於民國108年12月13日起
    至109年2月8日止，至系爭美容院前，以下列方式恐嚇、騷
    擾原告，使原告精神長期處於不安及苦痛狀態，而於109年2
    月時精神健康嚴重受損而須撥打1995生命線尋求諮商治療：
  1.於108年12月13日上午8時46分許，原告於系爭美容院内準備
    開始營業，被告騎乘機車經過系爭美容院鐵門時，以腳踩踏
    鐵門造成巨大聲響，隨後於同日上午9時17分許，被告持木
    棍行經系爭美容院門前，再度以木棍敲擊地面作勢威嚇原告
    ，經過門口後又用木棍敲擊系爭美容院之鐵捲門，原告在短
    時間内連受被告三次騷擾，已使原告精神惶惶不安。
  2.於108年12月14日上午11時14分許，被告騎乘機車經過系爭
    美容院前，故意長按喇叭再次造成巨大聲響，致使原告飽受
    噪音之騷擾。
  3.於108年12月15日上午10時13分許，原告持木棍經過系爭美
    容院門前向原告表示：「兄弟不是妳有而已」等語恐嚇原告
    ，使原告感到人身安全被威脅而不安。
  4.於108年12月30日上午9時22分許，原告立於系爭美容院門前
    ，被告持木棍向原告嗆聲：「好膽再給我鎖(社區活動中心
    的門）看看」等語，然原告並無如此行為，被告竟又無端持
    木棍前來威嚇原告。
  5.於109年1月21日上午10時46分許，被告持木棍行經系爭美容
    院前叫囂，原告向被告表示看被告拿木棍會害怕，被告向原
    告表示：「原告很大尾，怎麼會害怕」等語，威嚇原告。
  6.於109年1月23日上午9時53分許，被告至系爭美容院前向原
    告叫囂騷擾，使原告不堪其擾關起系爭美容院之店門，被告
    還稱「知道我大尾就好」等語。
  7.於109年2月8日上午11時51分許，被告又至系爭美容院前向
    原告叫囂，並以不堪字眼辱罵原告。
  ㈡綜上，被告於前開所述之2個月内，數次至系爭美容院前，以
    製造聲響、手持木棍威嚇原告或以言語騷擾辱罵原告，使原
    告感到居家及人身安全受到威脅而惶惶不可終日，精神飽受
    重大壓力無法安寢，而須向1995生命線求助，原告因而受有
    精神上之損害，爰依民法第184條及第195條規定請求被告賠
    償精神慰撫金新臺幣（下同）100,000元。
  ㈢嗣後109年3月23日被告再次持木棍至系爭美容院挑釁原告配
    偶，隨後被告至新桃花源社區中庭花園仍繼續向原告及原告
    配偶叫囂。被告並以「幹你娘」、「幹」共辱罵原告3次。
    被告於公眾得出入之社區中庭花園數次以不堪之言語辱罵原
    告，第三人均可得知悉，已使原告在社會上之評價及名譽受
    到貶損，被告故意侵害原告之名譽權，原告依民法第184條
    第1項、第195條第1項規定請求精神慰撫金50,000元。
  ㈣是原告乃依侵權行為損害賠償之法律關係，提起本件訴訟，
    並聲明：被告應給付原告150,000元，並自起訴狀繕本送達
    翌日起至清償日止，按週年利率百分之5計算之利息。
三、被告之答辯：伊有提出陳報狀，敘明107年10月間及108年12
    月9日兩造發生爭執之影片逐字稿，並聲明請求駁回原告之
    訴。
四、本院之判斷：
  ㈠原告主張被告於前揭時、地，有對原告為前揭恐嚇危害安全
    、騷擾及公然侮辱等行為，業據其提出1995國際生命線臺官
    方網頁資料、手機撥打1995生命線通話記錄照片截圖、監視
    器錄影畫面光碟為證，且為被告所自認，自堪信原告主張為
    真實。
  ㈡按故意或過失，不法侵害他人之權利者，負損害賠償責任。
    又不法侵害他人之身體、健康、名譽、自由、信用、隱私、
    貞操，或不法侵害其他人格法益而情節重大者，被害人雖非
    財產上之損害，亦得請求賠償相當之金額。其名譽被侵害者
    ，並得請求回復名譽之適當處分，民法第184條、第195條第
    1項分別定有明文，次按慰藉金之賠償須以人格權遭遇侵害
    ，使精神上受有痛苦為必要，其核給之標準固與財產上損害
    之計算不同，然非不可斟酌雙方身分資力與加害程度，及其
    他各種情形核定相當之數額（最高法院51年台上字第223號
    民事判例意旨參照）。而「名譽」乃個人在社會上享有一般
    人對其品德、聲望或信譽等所加之評價，屬於個人在社會上
    所受之價值判斷。因此名譽有無受損害，應以社會上對其評
    價是否貶損為斷，苟其行為足以使他人在社會上之評價受到
    貶損，不論其為故意或過失，均可構成侵權行為，其行為不
    以廣佈於社會為必要，僅使第三人知悉其事，亦足當之。
　　經查，本件被告對原告所為恐嚇危害安全及騷擾行為，顯然
    已侵害原告之免於恐懼之自由權。另被告於不特定多數人得
    以共見共聞之旨揭時、地，對原告辱以「幹你娘」、「幹」
    等語，而衡諸一般社會大眾之理解，上開詞彙乃富有侵略性
    之罵人俗語，喻有輕蔑、貶抑對方之意，是被告當眾以上開
    詞彙辱罵原告，除足令原告感到難堪，客觀上更足可貶損原
    告人性尊嚴而傷及原告在社會上之聲望、評價，而屬故意侵
    害原告之名譽無疑，因此原告上開所為恐嚇危害安全、騷擾
    及辱罵原告等行為，均屬民法之故意不法侵權行為，且致原
    告受有名譽及精神上之損害，原告自得請求被告賠償精神慰
    撫金。
　㈢又按關於慰撫金之多寡，應以被害人精神上所受之苦痛為準
    據，亦應審酌被害人之地位、家況及加害人之地位，俾資為
    審判之依據，故應就兩造之身分、職業、教育程度、財產及
    經濟狀況，用以判斷非財產上損害之慰撫金數額（最高法院
    51年度台上字第223號判例意旨、86年度台上字第511號判決
    意旨參照）。蓋慰藉金係以精神上所受無形之痛苦為準，非
    如財產損失之有價額可以計算，究竟如何始認為相當，自應
    審酌被害人及加害人之地位、家況、並被害人所受痛苦之程
    度、與其他一切情事，定其數額。經查，原告為國中畢業，
    109年度並無所得，財產總額為OOOOOOOOO元；被告為高職畢
    業，109年度之所得為OOOOO元，財產總額為OOOOOOOOO元等
    情，此經本院依職權調閱兩造之戶籍資料、稅務電子閘門財
    產所得調件明細表在卷可稽，爰斟酌兩造之學經歷、財產狀
    況、被告之加害行為態樣及原告之受害程度等一切情況，認
    原告請求精神慰撫金以80,000元為適當，逾此範圍之請求則
    屬無據，應予駁回。
　㈣按給付無確定期限者，債務人於債權人得請求給付時，經其
    催告而未為給付，自受催告時起，負遲延責任。其經債權人
    起訴而送達訴狀，與催告有同一之效力；又遲延之債務，以
    支付金錢為標的者，債權人得請求依法定利率計算之遲延利
    息；應付利息之債務，其利率未經約定，亦無法律可據者，
    週年利率為百分之五，此觀民法第229條第2項、第233條第1
     項前段、第203條規定甚明。本件金錢賠償之給付係一無確
    定期限之給付，而本件民事起訴狀繕本於110年9月14日送達
    被告，則原告請求被告應給付自起訴狀繕本送達之翌日即11
    0年9月15日起至清償日止，按週年利率百分之5計算之法定
    遲延利息，為有理由，應予准許。
　㈤至被告雖提出107年10月間及108年12月9日影片之逐字稿，然
    與本件原告主張之事實無涉，自不足作為被告卸免其前述責
    任之依據。　
五、從而，原告依侵權行為之法律關係，請求被告給付80,000元
    ，及自起訴狀繕本送達翌日即110年9月15日起至清償日止，
    按週年利率百分之5計算之利息，為有理由，應予准許；逾
    此範圍之請求，為無理由，應予駁回。
六、本件事證已臻明確，兩造其餘攻擊、防禦方法及舉證，經本
    院審酌後，認對於判決結果均無影響，爰不一一論述，併此
    指明。　　　　　　　　
七、本件第一審裁判費為1,550元，此外別無其他費用之支出，
    是本件訴訟費用合計1,550元。爰依職權確定前開訴訟費用
    ，由兩造按其勝敗比例負擔。　
八、本件原告勝訴部分，係按民事訴訟法第427條第1項適用簡易
    程序所為被告敗訴之判決，依同法第389條第1項第3款之規
    定，應依職權宣告假執行。並依同法第392條第2項規定，宣
    告被告預供擔保，得免為假執行。
九、據上論結，原告之訴為一部有理由，一部無理由，依民事訴
    訟法第436條第2項、第79條、第87條第1項、第389條第1項
    第3款、第392條第2項之規定，判決如主文。　　　　
中　　華　　民　　國　　110 　年　　10　　月　　28　　日
                  基隆簡易庭法  官　周裕暐　　　　　
以上正本係照原本作成。
對於本件判決如有不服，應於收受送達後20日內向本院提出上訴
書狀，上訴於本院合議庭，並按他造當事人之人數附具繕本。如
委任律師提起上訴者，應一併繳納上訴審裁判費。 
中　　華　　民　　國　　110 　年　　10　　月　　28　　日
                            書記官　謝佳妮